# 请教陈老师子公司注销问题

提问人：江江 3 石石 时间：2017-09-29 10:34:17
陈老师一子公司打算注销，账面包含土地房屋等资产，土地为股东当初投入。现在如果子公司注销是否需要对其评估，股东收回分配的资产已评估值入账还是子公司账面价值入账？

回答人：chenyiwei
股东（假设为母公司）收回当初用作出资的土地、房屋时，可以参照《企业会计准则解释第 7 号》第四条规定，按这些资产在母公司合并报表层面的账面价值入账，无需单独评估。但税务上可能要视作企业对股东的非货币性分配处理，具体请咨询税务专业人士。